# 关于合同负债的流动性划分

提问人：逆增上 缘 时间：2021-02-21 11:24:00
请教陈版，关于合同负债、合同资产和合同履约成本报表流动性和非流动性的列式问题：
1 、合同负债。根据流动性，在报表中列式为“合同负债”或“其他非流动负债”，那么这个流动性的判断标准是什么呢？比如一个需要超过一年时间建设交付的大型项目，施工单位收到工程预付款，按照进度逐月确认收入抵减合同负债，那合同负债的期末余额（假设项目剩余部分交付期仍在一年以上）是否仍应当作为流动负债？还是按照项目本身的周期将合同负债划分为非流动负债，再将预计在未来一年内交付的部分重分类至一年内到期的非流动负债？
2 、合同资产。合同资产的流动性划分只需要考虑合同约定的结算周期即可，即结算周期在一年以上的作为非流动资产，一年以内的作为合同资产，请问是否有其他的情形？
3 、合同履约成本。合同履约成本的流动性划分只需要考虑收入确认进度即可，若按照进度确认收入，或完工一次性确认收入但完工时间在一年以内的，均作为流动资产即可。
万分感谢！

回答人：chenyiwei
1 、当合同负债对应的收入在不同期间分期确认时，初始期限在一年内的部分直接列报为合同负债，而不是“按照项目本身的周期将合同负债划分为非流动负债，再将预计在未来一年内交付的部分重分类至一年内到期的非流动负债”。
2 、一般可以这样理解。
3 、合同履约成本的流动/非流动划分参考固定资产。整个合同的履约期限超过一年的，则全部合同履约成本相关资产均为非流动资产。